臺灣高雄地方法院刑事判決　　　　　　　　　　　　九十二年度交易字第一八八號
　　公　訴　人　臺灣高雄地方法院檢察署檢察官
　　被　　　告　己○○
右被告因業務過失傷害案件，經檢察官提起公訴（九十二年度偵字第一０九五號），
本院判決如左：
    主  文
己○○從事業務之人，因業務上之過失傷害人致重傷，處有期徒刑肆月，如易科罰金
，以參佰元折算壹日。
    事  實
一、己○○平日以駕駛自用小貨車載貨為業，為從事駕駛業務之人，於民國九十年十
    一月二十九日上午六時四十分許，駕駛車牌號碼Ｅ八—三六一七號自用小貨車，
    沿高雄縣旗山鎮得勝巷由西往東方向行駛，行經該巷道與旗南三路交岔口時，本
    應注意汽車行駛時，駕駛人應注意車前狀況，隨時採取必要之安全措施，而當時
    天候晴天，日間自然光線，路面乾燥，視距良好，且依其智識、能力，又無不能
    注意之情，竟疏於注意車前狀況，貿然起駛進入路口，適庚○○騎乘車號ＧＬ五
    —二０八號重型機車，沿旗南三路由北往南行駛至經該路口時，亦疏未注意行駛
    至交岔路口，其行進應遵守燈光號誌，而於其行駛道路號誌為紅燈情形下，仍貿
    然進入路口，致撞擊己○○所駕駛之前揭自用小貨車之駕駛座左後側處，導致庚○○人車倒地，受有頭部外傷併硬腦膜下出血、右顱骨缺損等傷害，經治療後，
    仍有左側肢體癱瘓，偶有癲癇發作致終身不能從事任何工作等後遺症之重傷害。
    己○○於肇事後犯行未被偵查機關發覺前，主動向前往處理車禍事故之員警戊○○坦承肇事並接受裁判。
二、案經庚○○訴請臺灣高雄地方法院檢察署檢察官偵查起訴。
    理  由
一、訊據被告己○○對其於右揭時、地，與告訴人庚○○所騎乘之上開重型機車發生
    車禍，致告訴人受傷等事實固坦承不諱，惟矢口否認有何過失之行為，並辯稱：
    當時伊在路口等紅燈，乙○○也駕駛汽車在伊後面等紅燈，變換為綠燈後，伊啟
    動速度很慢進入路口要左轉，是告訴人闖紅燈，伊沒有過失云云。
二、經查：
（一）被告於九十年十一月二十九日上午六時四十分許，駕駛車號Ｅ八—三六一七號
      自用小貨車，沿高雄縣旗山鎮得勝巷由西往東方向行駛，行經該巷道與旗南三
      路交岔口時，與告訴人所騎乘，沿旗南三路由北往南方向所騎乘之車號ＧＬ五
      —二０八號重型機車發生車禍等事實，業據被告於警詢、偵訊及本院審訊中坦
      承明確，核與告訴人於本院審理時指訴情節相符，並有高雄縣警察局道路交通
      事故調查報告表一份及現場照片八幀在卷可稽。
（二）證人即車禍發生當時在場之丙○○（後改名為丁○○）到庭具結證稱：案發當
      時，伊駕車沿旗南三路由南往北方向行駛，行經旗南路與得勝巷路口時，伊停
      車等紅燈，看見對向車道有一部機車（即告訴人騎乘之機車）闖二個紅燈，當
      時機車速度約有五十、六十公里等語；又證人即當時在場之乙○○亦到庭結證
      稱：當時伊駕車在得勝巷等紅燈，待綠燈右轉時，伊看見一部機車（即告訴人
      騎乘之機車）車速很快撞上被告之貨車，該機車速度應有六、七十公里等語（
      均見本院九十三年一月九日審理筆錄），足見告訴人當時騎乘之機車時速應有
      五十公里以上。又經本院到案發現場勘驗結果，案發地點與旗南三路往北方向
      之前一紅綠燈路口之距離為一百七十公尺，依前揭告訴人騎乘之時速約五十公
      里推算，告訴人自前一路口行駛至案發地點交岔路口，約需零點二零四分（即
      十二點二四秒）。另於被告當時駕車在等紅燈處之得勝巷路口往左方檢視，則
      可看見左方旗南路之來車，此亦有本院勘驗現場拍攝之照片一幀在卷可按，再
      佐以被告自承：
      當時伊駛入路口之速度非常緩慢等語，是依前揭推算告訴人自前一路口行駛至
      案發路口之時間，益徵被告自得勝巷路口進入交岔路口前，理應可看見告訴人
      騎乘機車自左方行行駛而來甚明。再參之證人丙○○到庭結證稱：當時機車（
      即告訴人騎乘之機車）高速行駛，聲音很大，伊駕駛之汽車車窗緊閉，但仍可
      聽見該機車行駛之聲音等語（見本院九十三年一月九日審理筆錄），而依證人
      丙○○所證其所在位置，並佐以現場圖觀之，被告當時所在位置，較證人丙○○更為接近告訴人，足見被告駕車行經上開巷道時，可聽見告訴人之機車由左
      側快速行駛而來之聲音，應可確認。從而，被告竟疏未注意，猶貿然駛入路口
      ，其有過失甚明。
（三）按汽車行駛時，駕駛人應注意車前狀況，並隨時採取必要之安全措施，道路交
      通安全規則第九十四條第三項定有明文。被告雖辯稱：當時是告訴人闖紅燈一
      節，固與證人丙○○、乙○○到庭具結證：當時被告行駛之道路已經轉換為綠
      燈，被告才啟動所駕駛之小貨車進入交岔路口等語相符（均見本院九十二年七
      月九日訊問筆錄、九十三年一月九日審理筆錄）。然交通號誌之綠燈，雖表示
      可以通行，但在通行過程中，仍應為必要之注意左右來車，非謂綠燈即可貿然
      直衝。故本案被告於駛入案發地點之交岔路口前，其行車起步速度既然不快，
      足見其應有足夠時間可看見告訴人由左側行駛而來。復參諸案發當時天候晴天
      ，日間自然光線，路面乾燥，視距良好，此有前揭高雄縣警察局道路交通事故
      調查報告表及代號對照表一份附卷可資查考，是依當時之情節，並無不能注意
      之情形，竟疏未注意左前側告訴人騎車行駛而來，被告具有過失甚明。又告訴
      人因被告前揭過失行為，致受有頭部外傷併硬腦膜下出血、右顱骨缺損等傷害
      ，此有長庚紀念醫院、高雄醫學大學附設中和紀念醫院診斷證明書各一份在卷
      可稽，另被告經治療後，仍有左側肢體癱瘓，時有頭痛頭暈，偶有癲癇作而致
      終身不能從事任何工作，其日常生活需人扶助，且經持續復健治療二年以上，
      前揭症狀仍持續，應無恢復健康之可能，亦有高雄醫學大學附設中和紀念醫院
      九十三年一月十三日高醫附秘字第０九三０００００九四號函暨檢附之病歷影
    本一份附卷可證，足見告訴人因頭部受重創，已達於身體健康有重大難治之重
      傷害程度，且與被告之過失行為間，具有相當因果關係。另告訴人雖亦有騎乘
      機車，疏未注意遵守交通號誌之過失，然仍無解於被告過失罪責。綜上，本案
      事證明確，被告前揭犯行，洵堪認定。
三、又被告於案發當時係以駕車載送貨物為業，此業據被告於本院九十二年十月十四
    日準備程序筆錄中自承屬實，且案發當時，被告確係駕駛自小貨車，故被告為從
    事業務之人，故核其所為，係犯刑法第二百八十四條第二項後段之業務過失致重
    傷害罪。又被告於肇事後犯行未被發覺前，主動向前往處理之員警坦承肇事並接
    受裁判之情，業據被告自陳在卷，並經證人即據報前往現場處理之員警戊○○到
    庭結證屬實（見本院九十二年七月九日訊問筆錄），被告對未發覺之犯罪自首，
    並願接受裁判，應依法減輕其刑。爰審酌被告疏未注意車前狀況，肇生本件車禍
    ，致告訴人受有前揭傷害，蒙受重大損害，且迄今未與告訴人達成和解，賠償損
    害，惟念其並無前科，有臺灣高等法院被告全國前案紀錄表一份在卷可稽，並參
    酌告訴人就本件車禍之發生，亦有疏未注意遵守交通號誌之重大過失等一切情狀
    ，量處如主文所示之刑，並諭知易科罰金之折算標準。
據上論斷，應依刑事訴訟法第二百九十九條第一項前段，刑法第二百八十四條第二項
後段、第四十一條第一項前段、第六十二條前段，罰金罰鍰提高標準條例第一條前段
、第二條，判決如主文。
本案經檢察官甲○○到庭執行職務。
中      華      民      國      九十三     年      三     月     五     日
                                  臺灣高雄地方法院交通法庭
                                      審判長法官    李政庭
                                            法官    何秀燕
                                            法官    蘇雅慧
右正本證明與原本無異。
如不服本判決，應於判決送達後十日內，向本院提出上訴狀。
                                          書記官    林誠桂
中      華      民      國      九十三     年      三     月     五     日
附錄本案論罪科刑法條
中華民國刑法第二百八十四條
因過失傷害人者，處六月以下有期徒刑、拘役或五百元以下罰金，致重傷者，處一年
以下有期徒刑、拘役或五百元以下罰金。
從事業務之人，因業務上之過失傷害人者，處一年以下有期徒刑、拘役或一千元以下
罰金，致重傷者，處三年以下有期徒刑、拘役或二千元以下罰金。
